【裁判字號】    99,審訴,2124
【裁判日期】    990728
【裁判案由】    毒品危害防制條例
【裁判全文】
臺灣高雄地方法院刑事判決            99年度審訴字第2124號
公  訴  人  臺灣高雄地方法院檢察署檢察官
被      告  甲○○
上列被告因毒品危害防制條例案件，經檢察官提起公訴（99年度
毒偵字第2549號），被告就被訴事實為有罪之陳述，經告知簡式
審判程序之旨，並聽取被告與公訴人之意見後，本院合議庭裁定
由受命法官獨任進行簡式審判程序，本院判決如下：
    主  文
甲○○施用第一級毒品，處有期徒刑捌月；扣案之第一級毒品海
洛因壹包（含包裝袋，淨重零點貳參公克、空包裝總重零點貳貳
公克），均沒收銷燬之。扣案之注射針筒貳支，均沒收。
    事  實
一、甲○○前於民國95年間，因施用毒品案件，經本院裁定送觀
    察、勒戒後，認有繼續施用毒品之傾向，再裁定令入戒治處
    所施以強制戒治，嗣因強制戒治已滿6 月，經評定戒治處遇
    成效合格，無繼續強制戒治之必要，於96年4 月19日自臺灣
    屏東戒治所執行完畢釋放，由臺灣高雄地方法院檢察署檢察
    官以96年度戒毒偵字第126 號不起訴處分確定。詎甲○○仍
    不知悔改，竟基於施用第一、二級毒品之犯意，於99年2 月
    26日晚間某時許，在設於高雄市光華夜市之某電玩店廁所內
    ，以將第一級毒品海洛因及第二級毒品甲基安非他命置入注
    射針筒內，摻水稀釋後，注射靜脈血管之方式，同時施用第
    一級毒品海洛因及第二級毒品甲基安非他命1 次。嗣於99年
    2 月27日早上7 時40分許，在臺東縣森永村6 號前，為警查
    獲，經徵得其同意採尿送驗結果呈嗎啡、可待因、甲基安非
    他命陽性反應，並扣得第一級毒品海洛因（淨重0.23公克、
    空包裝重0.22公克），以及甲○○所有而供其施用第一級毒
    品海洛因所用之注射針筒2 支，始獲上情。
二、案經臺東縣警察局大武分局報告臺灣臺東地方法院檢察署呈
    請臺灣高等法院檢察署檢察長令轉臺灣高雄地方法院檢察署
    偵查起訴。
    理  由
一、本件被告甲○○所犯係死刑、無期徒刑、最輕本刑為3 年以
    上有期徒刑以外之罪，其於準備程序中就被訴事實為有罪之
    陳述，經本院告知簡式審判程序之旨，並聽取公訴人及被告
    意見後，合議庭裁定由受命法官獨任進行簡式審判程序，合
    先敘明。
二、訊據被告對於上揭時、地，同時施用第一級毒品海洛因及第
    二級毒品甲基安非他命之事實，坦承不諱，而被告為警查獲
    所採之尿液檢體，經送慈濟大學濫用藥物檢驗中心以酵素免
    疫法及氣相層析質譜法檢驗結果，呈現可待因、嗎啡、甲基
    安非他命陽性反應，此有慈濟大學濫用藥物檢驗中心99 年3
    月10日檢驗總表暨臺東縣警察局大武分局（99）年度人犯涉
    毒品危害防制條到採樣尿液送驗代號登記簿（尿液代號：D-
    07號）各1 份附卷可稽；且扣案之白色粉末1 包，經送法務
    部調查局鑑驗之結果，確含第一級毒品海洛因成分（淨重
    0.23公克、空包裝重0.22公克）無訛，有法務部調查局濫用
    藥物實驗室99年3 月26日鑑定書1 份在卷可佐此外，復有被
    告所有而供其施用第一級毒品所用之注射針筒2 支扣案可憑
    是被告分別施用第一、二級毒品之犯行，均堪認定，應予依
    法論科。
三、核被告所為，係犯毒品危害防制條例第10條第1 項之施用第
    一級毒品罪、同條例第10條第2 項之施用第二級毒品罪。被
    告持有第一、二級毒品後進而施用，其持有之低度行為均應
    為施用之高度行為所吸收，故均不另論其持有毒品罪。被告
    陳稱其於99年2 月26日，係以針筒注射之方式，同時施用第
    一級毒品海洛因及第二級毒品甲基安非他命等語，因參照行
    政院衛生署管制藥品管理局93年2 月9 日管宣字第09300010
    92號及該局93年12月22日管宣字第0930012251號函，第一級
    毒品海洛因與第二級毒品甲基安非他命，均可以注射、煙吸
    、口服等方式施用，而客觀上亦無任何證據顯示被告係以針
    筒注射以外之方法，施用第一級毒品海洛因或第二級毒品甲
    基安非他命，則基於「罪疑有利被告原則」（in dubio pro
    reo ），本院因此認為被告於99年2 月26日，係以針筒注射
    之方式，同時施用第一、二級毒品，而一行為觸犯毒品危害
    防制條例第10條第1 項及同條例第10條第2 項之罪，為想像
    競合犯，應從一重毒品危害防制條例第10條第1 項之施用第
    一級毒品罪處斷，公訴意旨認依數罪併罰論處，容有未合。
    本院審酌被告前因施用毒品案件，經觀察、勒戒及強制戒治
    程序，由檢察官不起訴處分，仍不知悛悔，再次施用毒品自
    戕其身，顯然缺乏戒絕毒品之決心，惟念及被告坦承施用第
    一、二級毒品之事實，且其行為尚未害及他人，並斟酌被告
    之犯罪動機、手段，以及被告之智識程度等一切情狀，認檢
    察官具體求刑有期徒刑9 月，尚屬過重，爰量處如主文所示
    之刑。扣案之白色粉末1 包，業經法務部調查局鑑驗均屬第
    一級毒品海洛因無訛，已如前述，而包裝袋與其上殘留之毒
    品，均已難以分析剝離，俱應依毒品危害防制條例第18 條
    第1 項前段規定，不問屬於犯人與否，均併宣告沒收銷燬之
    ，至於送鑑耗損之海洛因粉末，既已滅失，自無庸再予宣告
    沒收銷燬之必要。扣案注射針筒2 支，均為被告所有，且均
    係供其施用毒品所用，已據被告自承在卷，爰均依刑法第38
    條第1 項第2 款規定，併予宣告沒收。
據上論斷，應依刑事訴訟法第273 條之1 第1 項、第299 條第1
項前段，毒品危害防制條例第10條第1 項、第2 項、第18條第1
項前段，刑法第11條、第51條第5 款、第38條第1 項第2 款，判
決如主文。
本案經檢察官杜妍慧到庭執行職務。
中    華    民    國    99    年    7     月    28    日
                  刑事第十庭  法  官  高增泓
以上正本證明與原本無異。
如不服本判決，應於收受送達後10日內向本院提出上訴書狀。
中    華    民    國    99    年    7     月    28    日
                              書記官  王淑娟
附錄本判決論罪科刑法條全文：
毒品危害防制條例第10條
施用第一級毒品者，處6月以上5年以下有期徒刑。
施用第二級毒品者，處3年以下有期徒刑。

司法院資訊處製作；財團法人民間司法改革基金會備份。
